【裁判字號】    92,交易,16
【裁判日期】    920129
【裁判案由】    公共危險
【裁判全文】
臺灣板橋地方法院刑事判決                          九十二年度交易字第一六號
    公  訴  人  臺灣板橋地方法院檢察署檢察官
    被      告  甲○○  男  五.
右列被告因公共危險案件，經檢察官提起公訴（九十一年度偵字第二○三八八號），
本院判決如左：
    主  文
甲○○服用酒類，不能安全駕駛動力交通工具而駕駛，處拘役伍拾日，如易科罰金，
以參佰元折算壹日。
    事  實
一、甲○○曾因公共危險案件，經臺灣士林地方法院於民國（下同）八十九年六月三
    十日以八十九年度交簡字第三三九號判處罰金一萬元確定，並於八十九年八月二
    十八日繳清罰金完畢（尚不構成累犯），猶不知悔改，竟於民國（下同）九十一
    年十月十六日上午某時許，在臺北縣三重市重新橋下和朋友一同喝米酒，其知悉
    飲酒後已達不能安全駕駛交通工具程度，仍於同日中午十二時許，貿然駕駛車號
    六Ａ－七六○號營業用小客車，由重新橋下出發，沿臺北縣三重市○○路○段，
    自臺北縣新莊市往臺北市方向行駛，於同日下午三時三十分許，途經臺北縣三重
    市○○路○段一○一號前，欲靠邊停車之際，倒車撞擊停放於停車格中鍾秀蘭所
    駕駛車牌號碼ＨＲ－七七一六號自用小客車，嗣經鍾秀蘭報警處理當場查獲，並
    測得其呼氣酒精測試值達○．八五ＭＧ／Ｌ。
二、案經臺北縣政府警察局三重分局報請臺灣板橋地方法院檢察署檢察官偵查起訴。
    理  由
一、得心理之理由（認定被告犯罪之積極證據）：
（一）、被告甲○○於飲酒後駕駛車輛，且於停車時撞擊鍾秀蘭車輛等情，業據被告
        於本院審理時坦承不諱（詳參本院九十二年一月十五日審判筆錄）。
（二）、證人鍾秀蘭於警詢時證稱被告於九十一年十月十六日下午三時三十分許，在
        臺北縣三重市○○路○段一○一號前倒車撞擊其車輛，其下車請被告處理，
        卻聞到被告滿身酒味且滿臉通紅，警察到了被告才下車，但被告腳步站不穩
        且搖搖晃晃，並對警察咆哮等語。（詳參偵查卷第九頁九十一年十月十六日
        警詢筆錄）；復於檢察官訊問時證言：「．．．我車是停在停車格，而我見
        被告的計程車倒車時撞到我的車，而我請他下車處理他不要，我就請員警過
        來處理，．．．」（詳參偵查卷第二十八頁九十一年十一月十五日訊問筆錄
        ）。是證人鍾秀蘭指證被告側車撞擊伊所有停放於停車格內之車輛，且證人
        鍾秀蘭於被告肇事後，明顯可見露出酒醉之態樣。
（三）、車號六Ａ－七六○號營業用小客車駛入車號ＨＲ－七七一六號自用小客車之
        停車格內，且造成ＨＲ－七七一六號自小客車車頭凹陷，有車輛撞擊之照片
        六張附卷可稽。
（四）、被告經警使用呼氣酒測儀器測試結果，為○．八五ＭＧ／Ｌ，此有測試結果
        單一件可佐。
（五）、被告於警察測試其「直線步行十公尺後迴轉走回原地」、「雙腳併攏，兩手
        緊貼大腿，將一腳向前抬高離地十五公分，並停止不動三十秒」等項目均不
        及格，有汽、機車駕駛人酒後生理協調平衡檢測紀錄表一紙附卷可參。
（六）、被告對員警指揮及交通號誌無反應或遲緩，駕駛判斷力，顯然欠佳；駕駛有
        蛇行，車身搖擺不定，轉彎半徑過大或過小等駕駛超控力欠佳情形；駕駛過
        程，因未能注意前方標（號）誌原因，顯然無法正常駕駛；查獲、測試或訊
        問過程，嫌疑人有多話等情事，此有臺北縣政府警察局三重分局光明派出所
        警員張榮宗製作之刑法一百八十五條之三案件測試觀察紀錄表一件在卷足憑
      。
（七）、被告飲酒後駕駛車輛，於倒車時撞擊鍾秀蘭之車輛，業據被告自白不諱及證
        人鍾秀蘭指訴歷歷，互核相符，且依上開汽、機車駕駛人酒後生理協調平衡
        檢測紀錄表、刑法一百八十五條之三案件測試觀察紀錄表與測試結果單各一
        件，顯見被告已不能安全駕駛動力交通工具。被告雖於警詢及檢察官訊問否
        認犯行，辯稱：渠當時在車上睡覺，是證人鍾秀蘭開車撞渠云云，與前揭證
        據有悖，應為諉卸之詞。是本件罪證明確，被告犯行洵堪認定。
二、按被告甲○○酒後已達不能安全駕駛之程度猶駕車行駛於道路，核其所為，係犯
    刑法第一百八十五條之三之罪。爰審酌被告曾因酒後駕車，經臺灣士林地方法院
    判處罰金一萬元確定，並於八十九年八月二十八日繳清罰金完畢，顯然明知酒後
    駕車對一般往來之公眾及駕駛人自身皆具有高度危險性，並應處以刑罰，竟仍漠
    視自身及其他用路人之安全，續犯本罪，且政府已多方勸導民眾酒後不開車，以
    維護自身及他人用路之安全，被告仍執意違反規定，顯見其法紀觀念淡薄，及犯
    罪後坦承犯行等一切情狀，量處如主文所示之刑，並諭知易科罰金之折算標準。
據上論斷，應依刑事訴訟法第二百九十九條第一項前段，刑法第一百八十五條之三、
第四十一條第一項前段，罰金罰鍰提高標準條例第二條，判決如主文。
本案經檢察官王志超到庭執行職務
中    華    民    國      九十二      年      一      月    二十九    日
                                      臺灣板橋地方法院交通法庭
                                          法  官  高    玉    舜
右正本證明與原本無異。
如不服本判決，應於判決送達後十日內，向本院提出上訴狀。
                                          書記官  田    世    杰
中    華    民    國      九十二      年      一      月    三十      日
附錄本案論罪科刑法條全文：
中華民國刑法第一百八十五條之三
服用毒品、麻醉藥品、酒類或其他相類之物，不能安全駕駛動力交通工具而駕駛者，
處一年以下有期徒刑、拘役或三萬元以下罰金。


司法院資訊處製作；財團法人民間司法改革基金會備份。
